臺灣苗栗地方法院刑事判決　　　　　　　　　　　　　　九十三年度易字第八九號
　　公　訴　人　臺灣苗栗地方法院檢察署檢察官
　　被　　　告　甲○○
右列被告因竊盜案件，經檢察官提起公訴（臺灣苗栗地方法院檢察署九十三年度偵字
第五八二號），及移送併辦（臺灣新竹地方法院檢察署九十三年度偵字第一○一三、
一一三五號），本院依簡式審判程序審理，判決如左：
    主  文
甲○○共同連續於夜間侵入住宅竊盜，累犯，處有期徒刑貳年，扣案之鑰匙壹支沒收
。
    犯罪事實及理由
一、犯罪事實
  (一)甲○○曾因違反毒品危害防制條例案件，經臺灣新竹地方法院以八十九年度訴字
    第六○二號判決分別判處有期徒刑十月、四月，定應執行刑有期徒刑一年確定，
    而於民國九十二年二月十四日經縮短刑期執行完畢。
  (二)甲○○基於意圖為自己不法所有之概括犯意，連續為如附表編號一、二、三、四
    、五、六、七、八所示之八次竊盜犯行，其竊盜之共犯、被害人、時間、地點、
    手法、所得財物，均詳如附表所示。
二、證據名稱
  (一)被告甲○○於本院審理中之自白。
  (二)證人丙○○、鄭慶原、乙○○、戴嘉宏、吳榮貴、蔡金龍、丁○○、己○○、庚○○及戊○○之證述。
  (三)證人戴嘉宏、吳榮貴、丁○○、己○○、庚○○、戊○○出具之贓物認領保管單
    六紙。
  (四)車輛竊盜、車牌失竊資料個別查詢報表─查詢車輛認可資料四紙（臺灣苗栗地方
    法院檢察署九十三年度偵字第五八二號卷第三六、四十頁、臺灣新竹地方法院檢
    察署九十三年度核退字第一三六號卷第三四、三七頁）。
  (五)查獲現場照片二十幀（臺灣苗栗地方法院檢察署九十三年度偵字第五八二號卷第
    四四至四六頁、臺灣新竹地方法院檢察署九十三年度核退字第一三六號卷第十五
    、十六頁、臺灣新竹地方法院檢察署九十三年度偵字第一○一三號卷第二三至二
    八頁）。
  (六)扣案被告所有、供其竊取車牌號碼：ＪＤ─○四二七號自小客車用之鑰匙一支。
三、論罪科刑的理由
  (一)六角板手等屬鐵製物品，客觀上足致他人生命、身體、安全發生危害，應屬刑法
    第三百二十一條第一項第三款所謂之兇器，是核被告所為，就附表編號一部分，
    係犯刑法第三百二十條第三項、第一項之竊盜未遂罪，就附表編號二、三、四、
    七部分，係犯刑法第三百二十條第一項之竊盜罪，就附表編號五部分，係犯刑法
    第三百二十一條第一項第二款之毀越門扇竊盜罪，就附表編號六部分，係犯刑法
    第三百二十一條第一項第一款之夜間侵入住宅竊盜罪，就附表編號八部分，係犯
    刑法第三百二十一條第一項第三款之攜帶兇器竊盜罪。
  (二)被告與案外人丙○○就附表編號一、二、三、四、五、六犯行，有犯意之聯絡及
    行為之分擔，皆為共同正犯。
  (三)被告上開竊盜未遂、竊盜、毀越門扇竊盜、夜間侵入住宅竊盜、攜帶兇器竊盜等
    犯行，時間密接，所犯均為基本構成要件相同之罪名，顯係基於概括犯意而為，
    為連續犯，應依刑法第五十六條論以較重之夜間侵入住宅竊盜一罪，並加重其刑
    。
  (四)被告有犯罪事實(一)所載犯罪科刑及執行情形，此有臺灣高等法院被告全國前案紀
    錄表一份可查，其受有期徒刑執行完畢後，五年以內再犯本件有期徒刑以上之罪
    ，為累犯，應依刑法第四十七條規定加重其刑。
  (五)公訴意旨雖未敘及如附表編號一、二、三、四、五、六犯行，惟被告此部分犯行
    與起訴部分如附表編號七、八犯行，具有連續犯之裁判上一罪關係，依審判不可
    分原則，自為起訴效力所及，本院自得加以審判，附此敘明。
  (六)審酌被告正值壯年，不思以正當途徑獲取所需，竟多次竊取他人財物，且所竊之
    物價值不斐，對社會秩序影響甚大，本應從重量刑，惟念其犯後已坦承犯行，尚
    有悔悟之心等一切情狀，量處如主文所示之刑，雖公訴人求處被告有期徒刑二年
    四月，然綜合前揭情狀，認公訴人求刑稍嫌過重，乃量處如主文所示之刑，附此
    敘明。
  (七)扣案之鑰匙一支，係被告所有供其竊取車牌號碼：ＪＤ─○四二七號自小客車用
    之工具，業據被告供述甚明，應依刑法第三十八條第一項第二款之規定予以宣告
    沒收。至被告竊取ＭＨ─五九一七號車牌二面用之六角扳手並未扣案，且不能證
    明現尚存在，為免將來執行困難，爰不另為沒收之諭知，一併敘明。
四、應適用之法條
  (一)刑事訴訟法第二百七十三條之一第一項，第二百九十九條第一項前段、第三百十
    條之二、第四百五十四條第一項。
  (二)刑法第二十八條、第五十六條、第三百二十一條第一項第一款、第四十七條、第
    三十八條第一項第二款。
本案經檢察官劉玉書到庭執行職務。
中　　　華　　　民　　　國　　九十三　　年　　　十一　　　月　　 四　　 日
                                臺灣苗栗地方法院刑事第二庭
                                        法  官  張  文  毓
右正本證明與原本無異
如不服本判決應於送達後十日內向本院提出上訴狀
                                        書記官  黃  士  益
中　　　華　　　民　　　國　　九十三　　年　　　十一　　　月　　 四　　 日
附錄本判決論罪科刑法條
刑法第三百二十一條第一項第一款：
犯竊盜罪而有左列情形之一者，處六月以上五年以下有期徒刑：
  一、於夜間侵入住宅或有人居住之建築物、船艦或隱匿其內而犯之者。
附表
編號一
共犯：丙○○
被害人：乙○○
時間：九十二年十二月三十日十一時許
地點：新竹市○○路一四一巷五號
手法：二人徒手進入未上鎖之該住宅（侵入住宅部分未據告訴），未久有人返回屋內
      ，二人急忙逃逸而未得逞
所得財物：無
所犯法條：刑法第三百二十條第三項、第一項之竊盜未遂罪
編號二
共犯：丙○○
被害人：戴嘉宏
時間：九十三年一月十四日八時許
地點：新竹市○○路一九○號前
手法：甲○○騎機車載丙○○至上址，丙○○以自備鑰匙行竊
所得財物：車牌號碼：五Ｐ─二九五○號廂型車一台（車上有尖嘴鉗二支、電話機一
          台、交換機二台、手提袋一個等物）
所犯法條：刑法第三百二十條第一項之竊盜罪
編號三
共犯：丙○○
被害人：吳榮貴
時間：九十三年一月十五日七時許
地點：新竹市○○路路三○七號一樓吳榮貴經營之店面
手法：二人進入該店面（侵入建築物部分未據告訴）行竊，竊得物品則以前開竊得之
　　　車牌號碼：五Ｐ─二九五○號廂型車搬運
所得財物：影印機一台、水平儀三台、打卡鐘一台、電腦一組、雷射印表機一台、
          ADSL主機一台、相機一台、電話機一台、工程用對講機四台、電鋸一台、
          電動馬達一台、空壓機一台、高組計二台、現金及油票價值新台幣（下同
          ）一萬七千元、工具一批、工程用打字機一台
所犯法條：刑法第三百二十條第一項之竊盜罪
編號四
共犯：丙○○
被害人：蔡金龍
時間：九十三年一月十六日七時許
地點：新竹縣新豐鄉○○街路邊
手法：不詳方法（甲○○已遺忘）
所得財物：車牌號碼：ＪＺ─二六○○號自小客車一台
所犯法條：刑法第三百二十條第一項之竊盜罪
編號五
共犯：丙○○
被害人：丁○○
時間：九十三年一月二十一日十七時許
地點：新竹市○○路二二一號「顏舍整體美容院」
手法：丙○○將大門玻璃敲破後進入藥局（侵入建築物部分未據告訴）行竊，甲○○
      在車上把風接應
所得財物：錄放影機一台、刷卡機一台、皮包三個、保養品七瓶、化妝箱一個、新竹
          國際商業銀行及新竹中小企業銀行之提款卡各一張、衣服六件
所犯法條：刑法第三百二十一條第一項第二款之毀越門扇竊盜罪
編號六
共犯：丙○○
被害人：己○○
時間：九十三年一月二十一日十九時許（日沒後）
地點：新竹市○○路一五一號兼住家用之「和美藥局」
手法：丙○○以鑰匙將門撬開後二人進入屋內行竊
所得財物：錄放影機一台、ＤＶＤ播放機一台、電腦一組、美納水一百四十瓶、注射
          針頭一百四十支、蝴蝶針一支、退燒塞劑十個、降高血壓藥二十五顆、現
          金一萬元
所犯法條：刑法第三百二十一條第一項第一款之夜間侵入住宅竊盜罪
編號七
共犯：無
被害人：庚○○
時間：九十三年一月二十八日十三時許
地點：新竹市○○路六四四巷對面
手法：以石頭敲破左後車窗玻璃後，將車鎖打開，以其所有之鑰匙一支發動電門而行
　　　竊
所得財物：車牌號碼：ＪＤ─○四二七號自小客車一台
所犯法條：刑法第三百二十條第一項之竊盜罪
扣案物品：鑰匙一支
編號八
共犯：無
被害人：林為彬
時間：九十三年二月一日十五時許
地點：苗栗線頭份鎮○○○路一○二號旁
手法：持其所有、客觀上對人之生命、身體、安全具有危險性之六角扳手（未扣案）
　　　行竊
所得財物：ＭＨ─五九一七號車牌二面
所犯法條：刑法第三百二十一條第一項第三款之攜帶兇器竊盜罪
